臺灣高等法院民事裁定
111年度抗字第1504號
抗  告  人  毓嘉國際企業有限公司

法定代理人  林文魁  

上列抗告人因與相對人泰安產物保險股份有限公司等間請求損害
賠償等事件，對於中華民國111年10月5日臺灣臺北地方法院111
年度保險更一字第1號裁定，提起抗告，本院裁定如下：
    主      文
抗告駁回。
抗告訴訟費用由抗告人負擔。 
    理      由
一、提起民事訴訟，應依民事訴訟法第77條之13規定繳納裁判費
    ，此為必須具備之程式。又原告之訴不合程式，依其情形可
    以補正，經審判長定期間命其補正而不補正者，法院應以裁
    定駁回之，亦為同法第249條第1項第6款所明定。
二、抗告人對相對人提起損害賠償等事件（案列原法院111年度
    保險更一字第1號，下稱本案訴訟），未據繳納裁判費，經
    原法院於民國111年9月6日核定其訴訟標的價額為新臺幣（
    下同）4719萬0152元，應繳納第一審裁判費42萬7360元，扣
    除抗告人前已繳行政訴訟裁判費4000元，尚應補繳裁判費42
    萬3360元，裁定命其於5日內補繳，該裁定於同年月14日送
    達抗告人，有送達證書可稽（見原法院卷第77、79頁），抗
    告人未依限補繳，有原法院答詢表可參（見原法院卷第103
    、105頁），是原法院以抗告人未繳足裁判費，起訴不合法
    為由，於同年10月5日以111年度保險更一字第1號裁定（下
    稱原裁定）駁回其訴，即無不合。
三、抗告意旨雖以本案訴訟應為行政訴訟，請求移轉行政法院專
    屬管轄云云。然普通法院就行政法院移送之訴訟認無審判權
    者，應以裁定停止訴訟程序，並請求最高法院指定有審判權
    之管轄法院。但移送經最高行政法院裁判確定者，不在此限
    。此觀民事訴訟法第182條之1規定即明。是行政法院移送訴
    訟之裁定，若經抗告程序，由最高行政法院裁判確定行政法
    院就該訴訟無審判權者，因該審判權爭議已經終審法院為判
    斷，為避免不同審判權之終審法院重複審查，造成司法資源
    之浪費，並基於法院間之相互尊重，受移送之普通法院即應
    受該移送裁定之羈束。經查，抗告人向臺北高等行政法院提
    起本案訴訟，經該院以108年訴字第649號裁定移送原法院，
    抗告人不服，提起抗告，經最高行政法院以109年度抗字第1
    21號裁定駁回抗告確定，有臺北高等行政法院函、上開行政
    法院裁定可稽（見原法院北簡卷第11頁、臺北高等行政法院
    108年度訴字第649號卷第421至422頁、最高行政法院109年
    度抗字第121號卷第331至337頁），普通法院即應受該移送
    裁定之羈束，堪認普通法院即有審判權，抗告意旨請求原法
    院移轉行政法院專屬管轄云云，並不可取。
四、從而，原裁定以抗告人起訴不合程式，經補正而不補正，駁
    回抗告人之訴，於法並無不合，抗告意旨指摘原裁定不當，
    求予廢棄，為無理由，應予駁回。
五、據上論結，本件抗告為無理由，裁定如主文。
中　　華　　民　　國　　111 　年　　12　　月　　20　　日
                  民事第八庭
                      審判長法  官  邱育佩
                            法  官  譚德周
                            法  官  湯千慧
正本係照原本作成。
本裁定除以適用法規顯有錯誤為理由外，不得再抗告。如提起再
抗告，應於收受送達後10日內委任律師為代理人向本院提出再抗
告狀。並繳納再抗告費新臺幣１千元。
中　　華　　民　　國　　111 　年　　12　　月　　20　　日

  　　　　　　　　　　　　　書記官  陳奕伃